

- 🕐 Турция, Измир
- rimma.qa@mail.com
- **1** @rimmaQA
- https://github.com/RimmaKash

НАВЫКИ

Ручное тестирование веб- и мобильных приложений

Функциональное тестирование, тестирование интерфейса, кроссбраузерное и кросс-платформенное тестирование

Применение техник тест-дизайна

Работа с тестовой документацией (чек-листы, тест-кейсы, баг-репорты)

Jira

DevTools

Postman

GitHub

Figma

BrowserStack

ОБРАЗОВАНИЕ

UDEMY.COM

Полный базовый курс по QA 01/2023 - 04/2023

ФИНАНСОВЫЙ УНИВЕРСИТЕТ ПРИ ПРАВИТЕЛЬСТВЕ РФ

Менеджмент организации 09/2007 - 06/2013

языки

Английский - А1

РИММА КАШАПОВА

QA ENGINEER

обо мне

Я начинающий специалист в области QA, и я знаю основные виды тестирования, умею анализировать требования и составлять тестовую документацию. Мне нравится эта работа, потому что могу улучшать качество продукта и приносить пользу компании.

Я стремлюсь к дальнейшему развитию, приобретению нового практического опыта, изучению английского языка и прокачке своих технических навыков.

ОПЫТ РАБОТЫ

ЯНВАРЬ 2023 - НАСТОЯЩЕЕ ВРЕМЯ FORESTVPN CTAЖИРОВКА

Junior QA Engineer

В рамках проекта стажировки я выполнила: ручное тестирование веб-приложения, кросс-браузерное тестирование в Browserstack, тестирование графического интерфейса, разработала и написала чек-листы и тест-кейсы, оформила баг-репорты в трекинг системе Jira.

Так же я принимала участие в ежедневных созвонах с командой разработки. За время стажировки я нашла и решила 32 бага и процент успешно пройденных тестов составил 95%.

ФЕВРАЛЬ 2020 - АВГУСТ 2022 ФРИЛАНСЕР

SMM специалист

Ведение коммерческих страниц в социальных сетях.

МАРТ 2011 - ЯНВАРЬ 2019 ФЕДЕРАЛЬНАЯ СЛУЖБА ГОСУДАРСТВЕННОЙ СТАТИСТИКИ В РБ

Администратор базы данных

В основном занималась составлением и оптимизацией SQL запросов к базе данных. Разработала новые стандарты и чек листы проверок качества работы для департамента.

Благодаря моим усилиям наш департамент получил наивысшую оценку за наименьший процент ошибок среди других регионов.